【裁判字號】    90,交聲,105
【裁判日期】    900323
【裁判案由】    交管條例聲異
【裁判全文】
臺灣板橋地方法院交通事件裁定                      九十年度交聲字第一０五號
    原處分機關  交通部公路局臺北區監理所
    異  議  人
    即受處分人  甲○○
右列受處分人因違反道路交通管理處罰條例案件，對於原處分機關九十年一月十日北
監六字第裁四○─000000000號處分，聲明異議，本院裁定如左：
    主      文
原處分撤銷。
甲○○汽車駕駛人，行車速度，超過規定之最高時速，處罰鍰肆佰元。
    理      由
一、按汽車駕駛人，行車速度，超過規定之最高時速，或低於規定之最低時速，或裝
    用測速雷達感應器者，處四百元以上八百元以下罰鍰；又本條例所定罰鍰之處罰
    ，行為人接獲違反道路交通管理事件通知單後，應於十五日內，到達指定處所聽
    候裁決。但行為人認為舉發之事實與違規情形相符者，得不經裁決，逕依各該條
    款罰鍰最低額，自動向指定之處所繳納結案，道路交通管理處罰條例第四十條第
    一項前段、第九條第一項分別定有明文。
二、原處分機關略以：受處分人甲○○於民國八十八年八月二十四日八時五十五分許
    ，駕駛車牌號碼Ｍ五─二四七號營業小客車，於臺北市建國高架橋上行駛時，行
    車速度超過規定之最高時速，應依道路交通管理處罰條例第四十條第一項規定，
    裁處罰鍰八百元即新台幣二千四百元；異議人對違規事實雖未爭執，然以伊並未
    接獲違反道路交通管理事件通知單，即遭裁罰，殊難甘服等語置辯。
三、經查：前開營業小客車於右揭時、地違規超速行駛，經警拍照逕行舉發，有臺北
    市政府警察局八十八年九月二十日（八八）字第000000000號舉發違反
    道路交通管理事件通知單影本在卷可稽，異議人對上開違規情事亦不爭執，則異
    議人有違規超速行駛之情形，甚為顯然。惟就舉發違反道路交通管理事件通知單
    有無合法送達於異議人乙節，除有臺北市政府警察局中山分局檢送之郵政總局大
    宗掛號單影本一份為證外，別無其他事證以供調查，而核閱前開掛號單影本，僅
    可證明上開通知單確曾投郵，但未足進而證明其送達是否合於刑事訴訟法第五十
    九條各款所列情形之一而得為公示送達，自無從認定其舉發違反道路交通管理事
    件通知單已合法送達於異議人，是以異議人辯稱未收受舉發違反道路交通管理事
    件通知單，應非虛妄；綜上原處分機關之裁罰雖非無據，然其舉發違規過程既有
    可議，並致異議人喪失於收受上開通知單後十五日內自動依最低額繳納罰鍰之利
    益，應認本件異議為有理由，爰撤銷原處分，並自為裁罰如主文所示，用期適法
    。
據上論結，應依道路交通案件處理辦法第二十條前段，裁定如主文。
中      華      民      國     九十     年      三      月    二十三    日
    臺灣板橋地方法院交通法庭
                                        法  官  蔡  新  毅
右正本證明與原本無異
如不服本裁定應於送達後五日內向本院提出抗告狀
                                        書記官  謝  麗  秋
中      華      民      國     九十     年      三      月    二十三    日


司法院資訊處製作；財團法人民間司法改革基金會備份。
